臺灣高等法院臺中分院民事裁定
111年度抗字第223號
抗  告  人  周國揚  

相  對  人  御風行創意國際股份有限公司

法定代理人  賴璟鋒  
上列當事人間請求解除契約等事件，抗告人對於中華民國111年4
月8日臺灣臺中地方法院109年度訴字第3735號裁定提起抗告，本
院裁定如下：
    主    文
抗告駁回。
抗告訴訟費用由抗告人負擔。
    理    由
一、抗告意旨略以：臺灣臺中地方法院（下稱臺中地院）並未將
    民國111年3月11日所為109年度訴字第3735號補繳裁判費裁
    定（下稱系爭補費裁定）之送達通知書，黏貼於抗告人住居
    所、事務所、營業所或就業處所門首，有違民事訴訟法第13
    8條規定，不生寄存送達之效果。是系爭補費裁定既未經合
    法送達，原裁定駁回抗告人之上訴，即屬違法，應予廢棄等
    語。
二、按提起民事第二審上訴，應依民事訴訟法第77條之16第1項
    規定繳納裁判費，此為必須具備之程式。上訴不合程式或有
    其他不合法之情形而可以補正者，原第一審法院應定期間命
    其補正，如不於期間內補正，應以裁定駁回之，民事訴訟法
    第442條第2項定有明文。又民事訴訟法第138條所規定之寄
    存送達，係以將文書寄存送達地之自治或警察機關，並作送
    達通知書，黏貼於應受送達人住居所、事務所或營業所門首
    時，為送達之時；至於應受送達人究於何時前往領取應受送
    達之文書，或並未前往領取，於送達之效力均無影響（最高
    法院109年度台抗字第633號、107年度台抗字第665號裁定參
    照）。次按送達證書者，為送達人為證明已將訴訟文書合法
    送達於應受送達人所作之書據，依法定方式作成之送達證書
    ，應屬公文書之性質，依法推其為真正，除有反證外，不許
    當事人否認其效力（最高法院108年度台抗字第109號裁定參
    照）。
三、經查，抗告人與相對人間請求解除契約等事件，抗告人不服
    臺中地院109年度訴字第3735號判決提起上訴，未據繳納第
    二審裁判費，經臺中地院以系爭補費裁定命抗告人於收受該
    裁定後5日內補繳第二審裁判費新臺幣1萬4700元，系爭補費
    裁定於111年3月18日向抗告人位於「臺北市○○區○○○路0段00
    0巷0弄00號2樓之3」之住所送達時，因未獲會晤抗告人，亦
    無有辨別事理能力之同居人或受僱人，送達人乃依民事訴訟
    法第138條第1項規定，將系爭補費裁定寄存送達地之警察機
    關即臺北市政府警察局萬華分局華江派出所（下稱華江派出
    所），並作送達通知書兩份，一份黏貼於應受送達人之住所
    門首，另一份置於該送達處所信箱或適當位置，以為送達在
    案，有民事上訴狀、系爭補費裁定、臺中地院送達證書在卷
    可稽（詳原審卷第285至286、291、293頁）。抗告人並不爭
    執「臺北市○○區○○○路0段000巷0弄00號2樓之3」為其住所，
    且由原裁定送達地址同為該址，亦係寄存送達於華江派出所
    ，抗告人收受原裁定後，於不變期間內提起抗告，其民事抗
    告狀所載住所亦為該址（詳原審卷第311頁、本院卷第7頁）
    ，足認該址確為抗告人之住所無訛。是依民事訴訟第138條
    第2項寄存送達自寄存之日起經10日發生效力之規定，抗告
    人至遲應於111年4月6日（因期間末日為星期六暨清明連續
    假日，得順延4日）前補正繳費。惟抗告人逾期仍未繳納第
    二審裁判費，有臺中地院民事科查詢簡答表、收費答詢表附
    卷可佐（詳原審卷第297至303頁），其上訴為不合法，臺中
    地院為此裁定駁回抗告人之上訴，經核認事用法並無不合。
    至抗告人雖指稱送達人並未將送達通知書，黏貼於抗告人住
    居所、事務所、營業所或就業處所門首，不生寄存送達之效
    果等語，然上開業經勾選記載有黏貼送達通知書於抗告人住
    所門首之送達證書，其性質乃屬公文書，而抗告人迄未舉證
    證明該送達證書記載之事項與事實不符，仍應認送達證書之
    記載為合法（最高法院102年度台抗字第1040號裁定參照）
    ，上開寄存送達已生合法存送達之效力，不容抗告人泛言否
    認，是抗告人所述自難採信。從而，臺中地院以抗告人逾期
    未繳納第二審裁判費，其上訴不合法為由，裁定駁回其上訴
    ，核無違誤。抗告意旨指摘原裁定不當，求予廢棄，為無理
    由，應予駁回。
四、據上論結，本件抗告為無理由，爰裁定如主文。
中　　華　　民　　國　　111 　年　　6 　　月　　30　　日
                民事第二庭  審判長法　官  楊國精
　　　　　　　　　　　      　　　法　官  李立傑 
　　　　　　　　　　　      　　　法　官  陳得利
正本係照原本作成。
不得再抗告。
                                  書記官  王譽澄 
　　　　　　　　　　　　　　　　　
中　　華　　民　　國　　111 　年　　6 　　月　　30　　日